---
output: github_document
---

```{r, include = FALSE}
knitr::opts_chunk$set(
  collapse = TRUE,
  comment = "#>",
  fig.path = "man/figures/README-",
  out.width = "100%"
)
```

# geocodepro

Disponibiliza funções que facilitam a utilização da ferramenta de geolocalização
do ArcGIS Pro no R.

## Instalação

**geocodepro** não está no CRAN, e provavelmente nem vai estar no futuro. Pra
instalar o pacote, use o código abaixo:

```r
# install.packages("remotes")
remotes::install_github("ipeaGIT/geocodepro")
```

O pacote também precisa de uma licença válida e ativa do ArcGIS Pro na máquina
em que o código está sendo rodado.

## Utilização

O **{geocodepro}** funciona através da interface entre o ArcGIS Pro e a linguagem
de programação Python. Para isso, ele utiliza a biblioteca de Python `arcpy` 
através do pacote de R `{reticulate}`. É necessário que nós utilizemos a mesma 
versão e as mesmas bibliotecas de Python que o ArcGIS Pro usa, portanto para 
isso nós precisamos apontar para o ambiente de programação do ArcGIS com a função
`use_condaenv()` do `{reticulate}` (isso pode ser feito tanto antes quanto
depois de carregar o **{geocodepro}**, mas deve ser feito antes de utilizar suas
funções).

```{r}
reticulate::use_condaenv(
  "C://Program Files/ArcGIS/Pro/bin/Python/envs/arcgispro-py3"
)
```

Antes de utilizarmos o pacote, precisamos primeiro aponta o ambiente de trabalho
adequado pra isso A principal função do pacote é a `geocode()`. Ela tem como
principais *inputs* uma tabela de endereços e um arquivo que aponta para o
localizador utilizado pela ferramenta para fazer a correspondência com os
endereços. É necessário também indicar quais colunas da tabela correspondem a
cada um dos campos de geolocalização utilizados pelo ArcGIS Pro, o que fazemos
com a função `address_fields_const()`. No exemplo abaixo, geolocalizamos os 1000
primeiros registros do CNES 2022.

```{r, message = FALSE}
library(geocodepro)

# read sample data
sample_df <- read.csv(system.file("extdata/sample_data.csv", 
                                  package = "geocodepro"))

ends_geolocalizados <- geocode(
  sample_df,
  locator = "../../data-raw/locators/BRA/BRA.loc",
  address_fields = address_fields_const(
    Address_or_Place = "logradouro",
    Neighborhood = "bairro",
    City = "municipio",
    State = "estado",
    ZIP = "cep"
  )
)

head(ends_geolocalizados)
```

```{r, message = FALSE}
library(tmap)

tiles <- maptiles::get_tiles(
  ends_geolocalizados,
  provider = "OpenStreetMap.France"
)

tm_shape(tiles) +
  tm_rgb() +
  tm_shape(ends_geolocalizados) +
  tm_dots(col = "red", size = 0.1, alpha=0.2)
```
